【裁判字號】    97,訴,2600
【裁判日期】    971017
【裁判案由】    違反毒品危害防制條例
【裁判全文】
臺灣彰化地方法院刑事判決              97年度訴字第2600號
公  訴  人  臺灣彰化地方法院檢察署檢察官
被      告  甲○○
上列被告因違反毒品危害防制條例案件，經檢察官提起公訴（97
年度毒偵字第2996號），本院裁定以簡式審判程序審理，判決如
下：
    主    文
甲○○施用第一級毒品，累犯，處有期徒刑柒月；又施用第二級
毒品，累犯，處有期徒刑肆月。應執行有期徒刑拾月。
    犯  罪  事  實
一、甲○○前因施用毒品案件，經本院以92年度毒聲字第1437號
    裁定送觀察、勒戒，於民國92年9月3日因無繼續施用毒品傾
    向而執行完畢後釋放，經臺灣彰化地方法院檢察署檢察官於
    同日，以92年度毒偵字第1641號為不起訴處分確定。復因施
    用第一、二級毒品案件，經本院以93 年度訴字第735號判決
    分別判處有期徒刑10月、6月，合併定應執行刑有期徒刑1年
    1 月確定；又因竊盜案件，經臺灣高等法院臺中分院以94年
    度上易字第1427 號判決判處有期徒刑6月確定，上開各罪經
    臺灣高等法院臺中分院以95 年度聲字第178號裁定定應執行
    刑有期徒刑1年6月確定。嗣入獄服刑，甫於94年8月19日縮
    短刑期假釋出獄，並於95年3月1日假釋期滿未經撤銷視為執
    行完畢。詎猶不思警惕，另基於施用第一級毒品海洛因之犯
    意，於97年6月3日上午8時30分許，在其位於彰化縣鹿港鎮
    頭南里2鄰頭庄巷109號之住處內，以將海洛因加水混合後置
    入注射針筒注射體內之方式，施用第一級毒品海洛因一次。
    另基於施用第二級毒品甲基安非他命之犯意，於97年6月1日
    ，在其前揭住處內，以將甲基安非他命置於玻璃吸食器上燒
    烤吸煙之方式，施用第二級毒品甲基安非他命一次。嗣於97
    年6月4日上午9時許，因其涉嫌竊盜案件及為毒品列管人口
    ，為警通知到場，經徵其同意，採集尿液送驗，結果呈毒品
    嗎啡、可待因及甲基安非他命陽性反應，始悉上情。
二、案經彰化縣警察局鹿港分局報請臺灣彰化地方法院檢察署檢
    察官偵查起訴。
    理    由
一、本件被告甲○○所犯係死刑、無期徒刑、最輕本刑為三年以
    上有期徒刑或高等法院管轄第一審案件以外之罪，並於本院
    行準備程序時就被訴事實為有罪之陳述，本院合議庭依前揭
    規定，經評議結果，裁定改由受命法官獨任行簡式審判程序
    ，先予敘明。
二、上揭犯罪事實，業據被告甲○○迭於本院行準備程序、審理
    程序時均坦承不諱，且其於97年6月4日為警查獲時所採取之
    尿液，經送鑑驗結果，均確呈可待因、嗎啡及甲基安非他命
    陽性反應，此有彰化縣警察局鹿港分局委託檢驗尿液代號與
    真實姓名對照認證單及詮昕科技股份有限公司97 年6月12日
    濫用藥物尿液檢驗報告各1 紙附卷可稽，足認被告之自白應
    與事實相符，洵堪採信。再查，被告前因施用毒品案件，經
    本院以92年度毒聲字第1437號裁定送執行觀察勒戒，認無繼
    續施用毒品之傾向，於92年9月3日執行完畢後釋放，並由臺
    灣彰化地方法院檢察署檢察官以92年度毒偵字第1641號為不
    起訴處分確定，故被告於觀察、勒戒或強制戒治釋放後五年
    內再犯毒品危害防制條例第10條第1、2項之罪，依同條例第
    23 條第2項規定，應依法論科。
三、核被告所為，係犯毒品危害防制條例第10條第1、2項之施用
    第一、二級毒品罪。被告為施用毒品而持有第一、二級毒品
    ，其持有之低度行為應為施用之高度行為所吸收，不另論罪
    。又被告所犯上開二罪，犯意各別，行為互殊，且犯罪構成
    要件亦不同，應予分論併罰。復查被告前因施用第一、二級
    毒品案件，經本院以93年度訴字第735 號判決分別判處有期
    徒刑10月、6 月，合併定應執行刑有期徒刑1年1月確定；又
    因竊盜案件，經臺灣高等法院臺中分院以94年度上易字第14
    27號判決判處有期徒刑6 月確定，上開各罪經臺灣高等法院
    臺中分院以95年度聲字第178號裁定定應執行刑有期徒刑1年
    6月確定。嗣入獄服刑，甫於94年8月19日縮短刑期假釋出獄
    ，並於95年3月1日假釋期滿未經撤銷視為執行完畢，此有臺
    灣彰化地方法院檢察署刑案資料查註紀錄表及臺灣高等法院
    被告前案紀錄表各1 份附卷可稽，被告於受有期徒刑之執行
    完畢後，五年內故意再犯有期徒刑以上之二罪，均為累犯，
    應依刑法第47條第1項規定，分別加重其刑。爰審酌被告施
    用本件毒品，其對他人權益之侵害仍屬有限，於本院行準備
    程序、審理程序時均已坦承犯行，暨其犯罪動機、施用之海
    洛因及甲基安非他命之情節等一切情狀，分別量處如主文所
    示之刑，並定其應執行之刑，以示懲儆。
據上論斷，應依刑事訴訟法第273條之1第1項、第299條第1項前
段，毒品危害防制條例第10條第1項、第2項，刑法第11條前段、
刑法第47條第1項、第51條第5款，判決如主文。
本案經檢察官蔡明達到庭執行職務
中    華    民    國    97    年    10    月    17    日
                  刑事第四庭      法  官  吳俊螢
以上正本證明與原本無異。
如不服本判決，應於判決送達後10日內，向本院提出上訴書狀，
上訴書狀應「敘述具體上訴理由」，並按他造當事人之人數附繕
本。「切勿逕送上級法院」。
中    華    民    國    97    年    10    月    17    日
                                  書記官  林怡吟
【附錄本案論罪科刑法條全文】
毒品危害防制條例第十條：
施用第一級毒品者，處六月以上五年以下有期徒刑。
施用第二級毒品者，處三年以下有期徒刑。


司法院資訊處製作；財團法人民間司法改革基金會備份。
